# 探讨一个注册资本的问题

提问人：lbgxnn 时间：2010-11-19 08:50:09
A公司与B公司共同出资成立C公司，A公司以一块未开发的土地（以让方式取得），B公司以现金出资。A公司出资的土地经评估作价，双方约定同意出资的价值。双方出资均经事务所验资，A公司出资的土地也移交给新成立的C公司，双方办理了交接手续，且C公司（房地产开发公司）对该土地进行了开发。但在办理该土地的权属变更时，当地的土地管理部门以土地未开发到25%为由，不给办理土地的过户手续。在这种情形下，C公司对于接收的土地如何出账？第一种观点，认为应该做账，借：无形资产，贷：实收资本，出资的土地经双方同意，办理了资产的交接，C公司实际控制了该土地，土地上产生的风险和收益均由C公司承担，按照会计准则资产的定义，应确认为一项资产。土地所有权证只是一个形式，会计核算不能仅以法律形式为依据。第二种观点，C公司不应该确认为资产，理由该土地未过户到C公司，不属C公司所有，C公司只作备查登记，办理过户手续后才做账。 请问C公司应如何处理？

回答人：chenyiwei
回复 沙发 lbgxnn 的帖子有个问题感到奇怪：以土地使用权出资，由于土地使用权的交接手续是法定的（土地使用权证的过户登记），因此在未获得当地国土资源主管部门同意过户的情况下，验资报告是如何出具的，C公司的工商登记又是如何完成的？
如果目前已经是这种状况，则对此问题的处理，既要看形式，也要看实质。 1 、就土地使用权的确认而言，如果在开发投入达到 25 ％以后（这部分投入可能需要以A公司的名义投入，虽然可能是最终由C公司负担）办理过户手续不存在重大障碍，目前也没有权属争议的，C公司可以基于对可控制相关未来经济利益流入的预期，确认该土地使用权计入开发成本。 2 、就实收资本的确认而言，由于出资是相当注重法律形式的事项，因此在过户到C公司之前，应当认为出资行为尚未完成，不能确认为C公司的实收资本。C公司应当将其确认为一项负债，到过户完成后才能转为实收资本。不过这样处理，验资能否做是一个很大的问题，因为如果这样操作，就不是非货币财产出资而是债转股出资了，而债转股出资目前并不是所有地方的工商机关都认可，很多地方即使认可这种出资方式，也要求该债务最初是由货币投入形成的。